【裁判字號】    95,訴,2629
【裁判日期】    951214
【裁判案由】    毒品危害防制條例
【裁判全文】
臺灣高雄地方法院刑事判決              95年度訴字第2629號
公  訴  人  臺灣高雄地方法院檢察署檢察官
被      告  乙○○
                    （另案於臺灣高雄第二監獄執行中）
指定辯護人  本院公設辯護人 黃文德
上列被告因毒品危害防制條例案件，經檢察官提起公訴（95年度
偵字第15006 號），本院判決如下：
    主  文
乙○○轉讓第二級毒品，累犯，處有期徒刑貳年陸月。扣案如附
表二編號一、二、三所示之第二級毒品甲基安非他命，均沒收銷
燬之。
    事  實
一、乙○○前於民國83年間，因犯肅清煙毒條例及麻醉藥品管理
    條例案件，經本院分別判處有期徒刑3 年2 月及6 月，應執
    行有期徒刑3 年6 月確定；復於84年間，因犯藥事法、麻醉
    藥品管理條例及偽造文書等案件，經臺灣高等法院高雄分院
    分別判處有期徒刑3 年、9 月及1 年，應執行有期徒刑4 年
    2 月確定；復因犯詐欺罪，經臺灣屏東地方法院判處有期徒
    刑4 月確定，乙○○於上開3 案接續執行後，甫於88年8 月
    17日縮短刑期假釋出監，再經撤銷假釋，應執行殘刑有期徒
    刑3 年5 月1 日，而於93年4 月26日縮短刑期執行完畢。詎
    仍不知悔改，明知甲基安非他命係毒品危害防制條例第2 條
    第2 項第2 款所列管之第二級毒品，依法不得持有、轉讓，
    竟基於轉讓第二級毒品甲基安非他命之犯意，於95年4 月28
    日晚上7 時30分許，在高雄市○○區○○路與明華路口，無
    償轉讓第二級毒品甲基安非他命4 包（合計驗前淨重7.14公
    克，驗後淨重7.11公克）供丙○○施用。嗣於同日晚上8 時
    許，在高雄市○○區○○街與力行路口，因形跡可疑為警攔
    檢查獲，並當場扣得丙○○所有欲供自己施用之上開安非他
    命4 包（合計驗前淨重7.14公克，驗後淨重7.11公克），復
    於95年5 月30日晚上6 時30分許，員警與憲兵司令部鳳山憲
    兵隊，持臺灣高雄地方法院核發之搜索票前往乙○○位於高
    雄市左營區○○○路31 5號8 樓之2 住處執行搜索，並扣得
    如附表所示之物。
二、案經案經高雄市政府警察局小港分局、憲兵司令部鳳山憲兵
    隊移請臺灣高雄地方法院檢察署檢察官偵查起訴。
    理  由
壹、證據能力方面
一、按被告以外之人於審判外之陳述雖不符前4 條之規定，而經
    當事人於審判程序同意作為證據，法院審酌該言詞陳述或書
    面陳述作成時之情況，認為適當者，亦得為證據。當事人、
    代理人或辯護人於法院調查證據時，知有第159 條第1 項不
    得為證據之情形，而未於言詞辯論終結前聲明異議，視為有
    前項之同意，刑事訴訟法第159 條之5 定有明文。
二、查本件被告犯罪事實之證據方法，詳如起訴書及本院卷內所
    引之證據，詳如：1 、證人丙○○之警詢、偵訊具結筆錄。
    2 、高雄市政府警察局小港分局（丙○○部分）扣押筆錄及
    扣押物品目錄表。3 、高雄市政府警察局小港分局嫌疑人尿
    液代碼與姓名對照表。4 、高雄市立凱旋醫院檢體編號J-80
    5 號濫用藥物尿液檢驗報告。5 、高雄市政府警察局小港分
    局（乙○○部分）搜索、扣押筆錄及扣押物品目錄表。6 、
    查獲照片3 張。7 、憲兵司令部鳳山憲兵隊憲家字第095000
    0354號函暨檢附代號C9尿液檢體鑑驗通知書1 份。8 、和信
    電訊股份有限公司（行動電話0000000000於2006年4 月1 日
    至2006年4 月30日之雙向通聯記錄。9 、高雄醫學大學附設
    中和紀念醫院報告編號9507-49 號檢驗報告1 紙。10、高雄
    醫學大學附設中和紀念醫院報告編號9508-13 、0000-000、
    0000-000、9508-14 、9508-15 、9508-16 、0000-000、00
    00-000、0000-000、0000-000、0000-000、0000-000、0000
    -000、0000-000、0000-000、0000-000號檢驗報告等，被告
    及辯護人除對「丙○○」之警詢筆錄，屬傳聞證據，沒有證
    據能力外，其餘的證據方法均不爭執，同意全部卷證資料都
    列入證據方法（見本院卷第208 、229 頁），是本院認除上
    開「丙○○」之警詢筆錄，屬傳聞證據，不具證據能力外，
    本院審酌該言詞陳述或書面陳述作成時之情況，認為適當，
    自得採為證據，先行敘明。
貳、實體方面
一、上揭事實，業據被告乙○○於本院審理中坦承不諱，核與證
    人丙○○於警、偵訊及本院審理中證述被告確有交付第二級
    毒品甲基安非他命予其施用等情大致相符，另於95年4 月28
    日自丙○○身上扣案之不明晶體4 包，經送請高雄醫學大學
    附設中和紀念醫院檢驗，結果確呈第二級毒品甲基安非他命
    之陽性反應，合計驗前淨重7.14公克，驗後淨重7.11公克，
    此有該醫院95年7 月11日報告編號9507-49 號之檢驗報告附
    卷可參（見偵卷第55頁），足徵被告上開自白與事實相符，
    應堪採信，
    本件事證明確，被告犯行堪以認定。
二、查被告行為後，如附表一所示之法律業經修正，並自95年7
    月1 日起開始施行，又本次刑法修正之比較新舊法，應就罪
    刑有關之共犯、未遂犯、想像競合犯、牽連犯、連續犯、結
    合犯，以及累犯加重、自首減輕暨其他法定加減原因（如身
    分加減）與加減例等一切情形，綜其全部罪刑之結果而為比
    較（最高法院95年5 月23日第8 次刑事庭會議決議可資參照
    ）。則比較如附表一所示新舊法後，以舊法對被告較有利，
    綜合言之，新法（本院裁判時之法律）並無較有利於被告，
    依刑法第2 條第1 項前段之規定，自應適用行為時之法律論
    處。又被告行為後，刑法第11條之規定，固亦有修正，但僅
    係將原條文第11條之內容：「本法總則於其他法令有刑罰之
    規定者，亦適用之。但其他法令有特別規定者，不在此限」
    ，予以修正增加為「本法總則於其他法律有刑罰或保安處分
    之規定者，亦適用之。但其他法律有特別規定者，不在此限
    」而已，對被告並無有利與不利之問題，應予直接適用刑法
    第11條前段規定，併此敘明。
三、核被告所為，係犯毒品危害防制條例第8 條第2 項之轉讓第
    二級毒品罪。公訴意旨認被告所為，係犯毒品危害防制條例
    第4 條第2 項販賣第二級毒品罪，起訴法條容有未恰（理由
    容後述），惟其持有並交付第二級毒品甲基安非他命4 包予
    丙○○之社會基本事實同一，本院自得併予審究，並變更起
    訴法條；又上情業據本院於審理時，已當庭告知（見本院卷
    第241 、242 頁），已踐行刑事訴訟法第95條第1 款之程序
    ，及命依該罪為辯論，且公設辯護人亦就被告有無轉讓第二
    級毒品甲基安非他命為辯護（見本院卷第241 頁），並無突
    襲審判之問題，亦在此敘明。被告持有第二級毒品後再予轉
    讓，其持有毒品之低度行為應為轉讓毒品之高度行為所吸收
    ，不另論罪。被告前有如事實欄所示犯罪科刑情形，有臺灣
    高等法院被告前案紀錄表在卷可按，其於有期徒刑執行完畢
    後，5 年內再犯本件有期徒刑以上之罪，不論依修正前、後
    刑法第47條之規定，均構成累犯，不因該條修正而有利或不
    利之情形，自不生新舊法比較之問題，應予直接適用刑法第
    47條之規定論以累犯，加重其刑。又被告轉讓給丙○○之第
    二級毒品甲基安非他命之重量，合計驗前淨重7.14公克，驗
    後淨重7.11公克（見偵卷第55頁），未達10公克，因不符行
    政院於93年1 月7 日訂定之轉讓持有毒品加重其刑之數量標
    準，自不得依毒品危害防制條例第8 條第6 項之規定加重其
    刑。爰審酌被告曾有違反肅清煙毒條例及麻醉藥品管理條例
    等前科紀錄，素行非佳，有上開前案紀錄表在卷足參，其明
    知甲基安非他命係政府查禁列管之第二級毒品，竟無償轉讓
    第二級毒品予他人施用，其行為對於他人及社會均具相當程
    度之不良影響，足使社會施用毒品人口增加，戕害國民健康
    ，惟念其犯後坦承犯行，態度尚可，及其犯罪之動機、目的
    、手段、轉讓甲基安非他命之次數、數量等一切情狀，量處
    如主文所示之刑，以示懲儆。
四、扣案之甲基安非他命18包（即附表二編號1 至3 號），經送
    請高雄醫學大學附設中和紀念醫院檢驗結果，均確含第二級
    毒品甲基安非他命成分，此有高雄醫學大學附設中和紀念醫
    院報告編號0000-000、9508-14 、9508-16 檢驗報告在卷可
    憑（見本院卷第139 、140 、142 頁），且該包裝袋因與其
    內之毒品業已無法析離，應將之同視為第二級毒品，從而不
    問屬於犯人與否，應依毒品危害防制條例第18條第1 項前段
    規定，宣告沒收銷燬之；而鑑驗所耗損之毒品，既已費失，
    自無庸宣告沒收銷燬。至扣案附表二編號4 至21號所示之物
    ，與本件轉讓第二級毒品甲基安非他命之犯行並無關聯性，
    爰不併予沒收或沒收銷燬之諭知。另自丙○○身上扣案之不
    明晶體4 包，經送請高雄醫學大學附設中和紀念醫院檢驗，
    結果雖呈第二級毒品甲基安非他命之陽性反應，已如前述，
    然既已由丙○○持有中，已非被告所有，是該4 包甲基安非
    他命自無在被告所犯罪下予以沒收，併此敘明。
五、公訴意旨雖略以：被告於上開時、地，係竟意圖營利之犯意
    ，以新臺幣（下同）15,000元之價格，販售甲基安非他命2
    錢共4 包（合計驗前淨重7. 14 公克，驗後淨重7.11公克）
    供丙○○施用，因認被告涉犯毒品危害防制條例第4 條第2
    項之販賣第二級毒品罪嫌等語。惟查：
(一)按販賣毒品行為，係指以營利為目的，有償轉讓，將毒品購
    入或賣出。倘於有償讓與他人之初，係基於營利之意思，嗣
    不論結果係以原價或低於原價讓與他人，均屬販賣行為。苟
    始終無營利之意思，縱有償讓與他人，亦難謂為販賣行為（
    最高法院94年臺上字第6076號判決意旨參照）。被告於95年
    5 月30日晚上6 時30分許為警查獲後，經採尿送驗結果，呈
    甲基安非他命反應，此有憲兵司令部刑事鑑識中心中華民國
    95年6月12日（95）安鑑字第00942號鑑驗通知書1 紙在卷可
    佐（見偵卷第45頁），足認被告本身即有施用甲基安非他命
    之行為，故被告於警、偵訊於本院審理中均辯稱：其向真實
    姓名年籍均不詳綽號「豬哥」之成年男子購買甲基安非他命
    是準備供自己施用等語，尚與常情無違，公訴人復未舉證證
    明被告係基於意圖營利，販賣第二級毒品甲基安非他命之犯
    意而購入上開第二級毒品，是尚難認定被告有基於販賣甲基
    安非他命之犯意而購入之行為。
(二)證人丙○○於95年4 月28日警詢時先陳稱：伊綽號「阿文」
    之友人拿15,000元要伊幫忙購買8 公克的甲基安非他命，伊
    向「阿文」拿錢後，就前往高雄市○○區○○路向綽號「阿
    發」之成年男子購買毒品，伊是透過友人「阿利」介紹而認
    識「阿發」，在伊前往覺民路和大順路口將安非他命交給「
    阿文」時，就被警方攔檢查獲，伊只有替「阿文」購買1 次
    毒品而已，伊沒有吸毒的習慣等語（見95年4 月28日警詢筆
    錄），嗣於95年5 月24日警詢時則另陳稱：伊於95年4 月28
    日警詢時所稱之「阿利」、「阿發」都是杜撰的，實際上並
    無此人，而「阿發」確實是伊的上線，也有人叫他的綽號為
    「饅頭」、「阿幸」及「峰仔」，第1 次於95年3 月初某日
    晚上7 時左右，伊幫「峰仔」拿半錢安非他命送至高雄市○
    ○區○○路之華納舞廳旁，交付予某真實姓名年籍均不詳之
    成年男子，並向該男子收取3,000 元後轉交予「峰仔」，第
    2 次於95年3 月底某日下午3 時許，伊幫「峰仔」拿半錢安
    非他命送至崇德路附近之中華麵包店前，交付予某真實姓名
    年籍均不詳綽號「益仔」之成年男子，並向該男子收取
    3,000 元後轉交予「峰仔」，第3 次是在三多路高速公路下
    ，交付約1 公克價值2,000 元之安非他命予某真實姓名年籍
    均不詳綽號「阿惠」之成年女子，再將錢轉交給「峰仔」，
    伊幫「峰仔」運送毒品，他會提供安非他命讓伊吸食等語（
    見95年5 月24日警詢筆錄），復於95年5 月29日警詢及95年
    6 月6日 偵訊時結證稱：95年4 月28日警察所查獲的毒品是
    伊要施用的，伊沒有運送毒品，也沒有將毒品賣給別人，伊
    的毒品上線就是乙○○，伊是第1 次向乙○○購買毒品，2
    人約在自由路和明華路口，以15,000元的代價購買2 錢安非
    他命等語（見95年5 月29日警詢筆錄、偵卷第28頁），再於
    本院審理時到庭結證稱：伊於95年4 月28日以15,000元之價
    格向被告購買2 錢安非他命供自己施用，伊於本院發生3 、
    4 個月前也有施用安非他命，那時候也是向被告購買的，伊
    向被告買過很多次毒品等語（見本院卷第210 、212 至214
    頁），是證人就關於購買毒品之對象、目的、次數乙節，前
    後證詞反覆，是否可採，已非無疑，自未可遽為不利於被告
    之認定。又上開證人丙○○之警詢筆錄，雖屬傳聞證據，但
    容許作為彈劾證據，併此敘明。
(三)被告係以1 錢約8,000 至10,000元之價格向綽號「豬哥」之
    成年男子購入甲基安非他命等情，業據被告供承在卷（見偵
    卷第36頁、本院卷第237 頁），再參以丙○○於警、偵訊及
    本院審理時到庭結證稱：伊以15,000元向被告購買2 錢甲基
    安非他命等語（見憲兵司令部鳳山憲兵隊卷第10頁、偵卷第
    28頁、本院卷第210 頁），然為被告所否認，況縱認證人所
    述為真，足徵被告轉售之行為無利可圖，而公訴人亦未舉證
    證明被告有買低賣高、賺取差價，或其他自轉售過程圖利之
    行為，自難憑空臆測被告前上開出售甲基安非他命之行為係
    以意圖營利為目的，從而，應認被告出售甲基安非他命並無
    營利之目的，其行為僅可認為轉讓而非販賣。
(四)再者，被告於查扣毒品之際，確有施用第二級毒品甲基安非
    他命，有上開驗尿報告可佐，被告亦為施用毒品之人，如附
    表所示之扣案物，猶未可積極遽認被告果有販賣毒品予丙○
    ○之構成要件事實，亦未足以憑為丙○○上開證述向被告購
    買毒品之補強證據。
(五)再犯毒品危害防制條例第4 條第1 項至第4 項、第5 條第1
    項至第4 項前段、第6 條第1 項至第4 項、第7 條第1 項至
    第4 項、第8 條第1 項至第4 項、第10條或第11條第1 項、
    第2 項之罪，供出毒品來源，因而破獲者，得減輕其刑，同
    條例第17條定有明文，則施用毒品之人，如供出毒品來源因
    而破獲，既得藉以邀求寬典減輕其刑，為擔保其所為不利於
    對向共犯之陳述之真實性，尤應有足以令人確信其陳述為真
    實之補強證據，始得據為不利被告之認定（最高法院95年度
    臺上字第4023號判決意旨參照）。本件檢察官除提出證人丙
    ○○於警詢及偵查中所為不利於被告之陳述外，顯乏相關補
    強證據足資推認其證詞確屬無訛。況證人丙○○前揭所述各
    情既有上開瑕疵矛盾之處，揆諸上開說明，尚難以丙○○片
    面有瑕疵之指證，即率爾逕以販賣第二級毒品罪責相繩之。
(六)公訴意旨認被告之行為係違反毒品危害防制條例第4條第2項
    之販賣第二級毒品罪，尚有未恰，已如前述，然因其起訴之
    基本社會事實之同一，自應由本院併予審究，並變更起訴法
    條，附此敘明。
據上論斷，應依刑事訴訟法第299 條第1 項前段、第300 條，毒
品危害防制條例第8 條第2 項、第18條第1 項前段，刑法第11條
前段、第2 條第1 項前段、第47條、判決如主文。
本案經檢察官甲○○到庭執行職務。
中    華    民    國    95    年    12    月    14    日
                 刑事第三庭   審判長法  官  田平安
                                    法  官  施添寶
                                    法  官  錢衍蓁
以上正本證明與原本無異。
如不服本判決，應於收受送達後10日內向本院提出上訴書狀。
中    華    民    國    95    年    12    月    14    日
                                    書記官  周美
附表一：法律修正前後之比較
┌──────┬───────┬───────┬──────────┬────┬────┐
│  法條條號  │   舊法規定   │   新法規定   │      比較理由      │比較依據│比較結果│
│            │（修正前法條）│（修正後法條）│                    │        │何者對行│
│            │              │              │                    │        │為人有利│
├──────┼───────┼───────┼──────────┼────┼────┤
│毒品危害防制│該罪法定刑為「│該罪法定刑為「│新法罰金數額下限、計│刑法第2 │舊法    │
│條例第8 條第│3 年以下有期徒│3 年以下有期徒│算額度較舊法增加，修│條第1 項│        │
│3 項、刑法第│刑，得併科新臺│刑，得併科新臺│正後之法律效果對被告│前段    │        │
│33條第5 款  │幣30萬元以下罰│幣30萬元以下罰│較不利，比較言之，以│        │        │
│            │金」，罰金數額│金」，罰金數額│舊法對被告有利。    │        │        │
│            │下限為銀元1元 │下限為新臺幣1 │                    │        │        │
│            │（即新臺幣3元 │千元以上，並以│                    │        │        │
│            │）以上。      │百元計算之。  │                    │        │        │
└──────┴───────┴───────┴──────────┴────┴────┘
 附表二：
┌──┬──────┬───────────┬───────────┬───────────┐
│編號│  查獲地點  │ 物品名稱             │鑑   驗   結   果     │鑑   驗   依   據     │
│    │            │                      │                      │                      │
├──┼──────┼───────────┼───────────┼───────────┤
│1   │高雄市左營區│編號1-3 號之第二級毒品│呈現第二級毒品甲基安非│高雄醫學大學附設中和紀│
│    │大中二路315 │安非他命1 包          │他命陽性反應，合計驗前│念醫院檢驗報告（報告編│
│    │號8 樓之2 （│                      │淨重13.47 公克，驗後淨│號：0000-000）        │
│    │即被告住處）│                      │重13.45 公克          │                      │
│    │            │                      │                      │                      │
│    │            │                      │                      │                      │
├──┼──────┼───────────┼───────────┼───────────┤
│2   │同上        │編號2-1 至2-16號之第二│呈現第二級毒品甲基安非│高雄醫學大學附設中和紀│
│    │            │級毒品安非他命16包    │他命陽性反應，合計驗前│念醫院檢驗報告（報告編│
│    │            │                      │淨重12.31 公克，驗後淨│號：9508-14）         │
│    │            │                      │重12.29 公克          │                      │
│    │            │                      │                      │                      │
├──┼──────┼───────────┼───────────┼───────────┤
│3   │同上        │編號2-18號之第二級毒品│呈現第二級毒品甲基安非│高雄醫學大學附設中和紀│
│    │            │安非他命1 包          │他命陽性反應，驗前淨重│念醫院檢驗報告（報告編│
│    │            │                      │1.21公克，驗後淨重1.19│號：9508-16）         │
│    │            │                      │公克                  │                      │
│    │            │                      │                      │                      │
├──┼──────┼───────────┼───────────┼───────────┤
│4   │同上        │編號1-1 號之第二級毒品│呈現第四級毒品甲基麻黃│高雄醫學大學附設中和紀│
│    │            │安非他命1 包          │鹼陽性反應，驗前淨重  │念醫院檢驗報告（報告編│
│    │            │                      │216.31公克，驗後淨重  │號：9508-13）         │
│    │            │                      │216.28公克            │                      │
├──┼──────┼───────────┼───────────┼───────────┤
│5   │同上        │編號1-2 號之第二級毒品│未呈任何毒性反應，驗前│高雄醫學大學附設中和紀│
│    │            │安非他命1 包          │淨重107.68公克，驗後淨│念醫院檢驗報告（報告編│
│    │            │                      │重107.66 公克         │號：0000-000）        │
│    │            │                      │                      │                      │
├──┼──────┼───────────┼───────────┼───────────┤
│6   │同上        │編號2-17號之第二級毒品│呈現第四級毒品甲基麻黃│高雄醫學大學附設中和紀│
│    │            │安非他命1 包          │鹼陽性反應，驗前淨重  │念醫院檢驗報告（報告編│
│    │            │                      │0.5 公克，驗後淨重0.48│號：9508-15）         │
│    │            │                      │公克                  │                      │
├──┼──────┼───────────┼───────────┼───────────┤
│7   │同上        │殘留毒品海洛因研磨器1 │未呈任何毒品陽性反應  │高雄醫學大學附設中和紀│
│    │            │組 （大）             │                      │念醫院檢驗報告（報告編│
│    │            │                      │                      │號：0000-000）        │
├──┼──────┼───────────┼───────────┼───────────┤
│8   │同上        │研磨器2 組（含瓷製（小│未呈任何毒品陽性反應  │高雄醫學大學附設中和紀│
│    │            │）及鐵製研磨器各1 組) │                      │念醫院檢驗報告（報告編│
│    │            │                      │                      │號：0000-000、0000-000│
│    │            │                      │                      │）                    │
│    │            │                      │                      │                      │
├──┼──────┼───────────┼───────────┼───────────┤
│9   │同上        │羼毒品用空香煙紙捲1盒 │未呈任何毒品陽性反應  │高雄醫學大學附設中和紀│
│    │            │                      │                      │念醫院檢驗報告（報告編│
│    │            │                      │                      │號：0000-000）        │
├──┼──────┼───────────┼───────────┼───────────┤
│10  │同上        │海洛因塑膠夾鏈袋1 批  │其中有34個夾鏈袋中均呈│高雄醫學大學附設中和紀│
│    │            │                      │現第一級毒品海洛因陽性│念醫院檢驗報告（報告編│
│    │            │                      │反應；另有3 個夾鏈袋均│號：0000-00 0 、      │
│    │            │                      │呈現第二級毒品甲基安非│0000-000）            │
│    │            │                      │他命陽性反應          │                      │
│    │            │                      │                      │                      │
├──┼──────┼───────────┼───────────┼───────────┤
│11  │同上        │分裝毒品用空塑膠夾鏈袋│未呈任何毒品陽性反應  │高雄醫學大學附設中和紀│
│    │            │1 批                  │                      │念醫院檢驗報告（報告編│
│    │            │                      │                      │號：0000-000）        │
├──┼──────┼───────────┼───────────┼───────────┤
│12  │同上        │電子秤3 台（藍色、黑色│除銀色電子秤呈現有第二│高雄醫學大學附設中和紀│
│    │            │、銀色各1 台）        │級毒品甲基安非他命陽性│念醫院檢驗報告（報告編│
│    │            │                      │反應外，均呈現有第一級│號：0000-000、0000-000│
│    │            │                      │毒品海洛因陽性反應    │、0000-000）          │
│    │            │                      │                      │                      │
├──┼──────┼───────────┼───────────┼───────────┤
│13  │同上        │販毒用帳冊1張         │                      │                      │
├──┼──────┼───────────┼───────────┼───────────┤
│14  │同上        │疑似第一級毒品海洛因5 │(1)第一級毒品海洛因1 包│法務部調查局調科壹字第│
│    │            │小包（毛重22克）      │  （淨重2.25公克，空包│000000000 號鑑定通知書│
│    │            │                      │  裝重0.18公克），確含│1 紙                  │
│    │            │                      │  有第一級毒品海洛因成│                      │
│    │            │                      │  分                  │                      │
│    │            │                      │(2)第一級毒品海洛因1 包│                      │
│    │            │                      │  （淨重0.07公克，空包│                      │
│    │            │                      │  裝重0.18公克），確含│                      │
│    │            │                      │  有第一級毒品海洛因成│                      │
│    │            │                      │  分                  │                      │
│    │            │                      │(3)送驗白粉3 包，未發現│                      │
│    │            │                      │  毒品成分            │                      │
├──┼──────┼───────────┼───────────┼───────────┤
│15  │同上        │未使用注射針筒（含針頭│                      │                      │
│    │            │）1 批                │                      │                      │
├──┼──────┼───────────┼───────────┼───────────┤
│16  │同上        │自製安非他命吸食器3組 │                      │                      │
├──┼──────┼───────────┼───────────┼───────────┤
│17  │同上        │不鏽鋼製吸食器1組     │                      │                      │
├──┼──────┼───────────┼───────────┼───────────┤
│18  │同上        │販毒所得贓款新臺幣百元│                      │                      │
│    │            │紙鈔200 張（即20,000元│                      │                      │
│    │            │整）                  │                      │                      │
├──┼──────┼───────────┼───────────┼───────────┤
│19  │同上        │販毒所得贓款新臺幣千元│                      │                      │
│    │            │紙鈔13張（即13,000 元 │                      │                      │
│    │            │整）                  │                      │                      │
├──┼──────┼───────────┼───────────┼───────────┤
│20  │同上        │販毒聯絡用行動電話4支 │                      │                      │
│    │            │（序號000000000000000 │                      │                      │
│    │            │、0000000000000 、    │                      │                      │
│    │            │000000000000000 、    │                      │                      │
│    │            │0000000000000000      │                      │                      │
├──┼──────┼───────────┼───────────┼───────────┤
│21  │同上        │販毒聯絡用行動電話4支 │                      │                      │
│    │            │（門號不詳）          │                      │                      │
└──┴──────┴───────────┴───────────┴───────────┘
附錄本判決論罪科刑法條
毒品危害防制條例第8條
轉讓第一級毒品者，處1 年以上7 年以下有期徒刑，得併科新臺
幣1 百萬元以下罰金。
轉讓第二級毒品者，處6 月以上5 年以下有期徒刑，得併科新臺
幣70萬元以下罰金。
轉讓第三級毒品者，處3 年以下有期徒刑，得併科新臺幣30萬元
以下罰金。
轉讓第四級毒品者，處1 年以下有期徒刑，得併科新臺幣10萬元
以下罰金。
前四項之未遂犯罰之。
轉讓毒品達一定數量者，加重其刑至二分之一，其標準由行政院
定之。


司法院資訊處製作；財團法人民間司法改革基金會備份。
